---
title             : "Preregistered Direct Replication of \"Sick Body, Vigilant Mind\" — Data Export"
shorttitle        : "SBVM Data Export"

author:
  - name          : "沈钰涵"
    affiliation   : "1"
    corresponding : yes
    address       : "南京师范大学心理学院"
    email         : "3574425102@qq.com"

affiliation:
  - id            : "1"
    institution   : "Nanjing Normal University, School of Psychology"

authornote: |
  Computational reproducibility check of Tybur et al. (2020).

abstract: |
  This document exports descriptive statistics, ANOVA results, equivalence tests,
  and correlation analyses from the preregistered direct replication of
  Miller & Maner (2011) by Tybur et al. (2020).

keywords          : "behavioral immune system, attentional bias, dot-probe, replication"
wordcount         : "X"

bibliography      : ["r-references.bib", "study_ref.bib"]

floatsintext      : no
linenumbers       : yes
draft             : no
mask              : no

figurelist        : no
tablelist         : no
footnotelist      : no

classoption       : "man"
output:
  papaja::apa6_pdf:
    latex_engine: xelatex
    pandoc_args:
      - "-V CJKmainfont=SimSun"
      - "-V CJKsansfont=SimHei"
      - "-V CJKmonofont=SimSun"
  papaja::apa6_word:
    latex_engine: xelatex
---

```{r setup, include = FALSE}
# ============================================
# 全局设置与包加载
# ============================================
knitr::opts_chunk$set(echo = FALSE, warning = FALSE, message = FALSE)
setwd("D:/18240116syh")

library(tidyverse)
library(afex)
library(TOSTER)
library(psych)
library(knitr)
library(broom)
library(papaja)

theme_set(theme_minimal(base_size = 12))
```

```{r custom-functions}
# ============================================
# APA格式辅助函数
# ============================================

# p值格式化（去除前导0）
rround <- function(x, digits = 3, val = "p", remove0 = TRUE) {
  if (val == "p" & x[1] < .001) return("p < .001")
  x <- round(x, digits)
  if (val != "") {
    val <- paste0(sub("%", "%%", val), " = ")
  }
  if (length(x) == 2) {
    txt <- paste0(val, "[%.", digits, "f, %.", digits, "f]") %>%
      sprintf(x[[1]], x[[2]])
  } else {
    txt <- paste0(val, "%.", digits, "f") %>%
      sprintf(x)
  }
  if (remove0) gsub("0\\.", ".", txt) else txt
}

# t值转效应量r
t2r <- function(tt, ci = FALSE) {
  if (ci) {
    t <- tt$conf.int / tt$stderr
  } else {
    t <- tt$statistic
  }
  df <- tt$parameter
  r <- sqrt(t^2 / (t^2 + df))
  ifelse(t > 0, r, -r)
}

# ANOVA效应量置信区间
anova_CI <- function(F.value, df.1, df.2, conf.level = .95, digits = 3) {
  ci <- apaTables::get.ci.partial.eta.squared(F.value, df.1, df.2, conf.level)
  rround(c(ci$LL, ci$UL), digits, "90% CI", FALSE)
}

# APA格式ANOVA报告
report_F <- function(anova_obj, the_term) {
  suppressWarnings(broom::tidy(anova_obj)) %>%
    filter(term == the_term) %>%
    mutate(F = round(statistic, 2) %>% sprintf("%.2f", .),
           p = rround(p.value, 3),
           es = round(pes, 3) %>% sprintf("%.3f", .),
           ci = anova_CI(statistic, num.Df, den.Df, .95),
           txt = paste0("$F(", num.Df, ", ", den.Df, ") = ", F,
                         "$, $\\eta_{p}^{2}$ ",
                         ifelse(pes < .001, "< .001", paste0("= ", es)),
                         ", ", ci, ", ", p)
    ) %>% pull(txt)
}
```

# Method

## Data Loading

```{r load-data, include = FALSE}
# ============================================
# 三站点实验数据加载（路径已修正）
# ============================================
colspec <- cols(response = col_double(), .default = col_guess())

# ----- VU（.dat文件）-----
data.vu <- list.files(path = "rawdata/rawdata/VU", pattern = "dat$",
                      recursive = TRUE, full.names = TRUE) %>%
  lapply(read_tsv, col_types = colspec, show_col_types = FALSE) %>%
  bind_rows() %>%
  filter(subject != 9999) %>%
  select(subject:stimulusitem5) %>%
  mutate(site = "VU")

# ----- Glasgow（.iqdat文件）-----
data.gl <- list.files(path = "rawdata/rawdata/Glasgow", pattern = "iqdat$",
                      recursive = TRUE, full.names = TRUE) %>%
  lapply(read_tsv, col_types = colspec, show_col_types = FALSE) %>%
  bind_rows() %>%
  select(subject:stimulusitem5) %>%
  mutate(site = "GL")

# ----- Michigan（.iqdat文件）-----
mi.excl <- c(9999, 999, 333, 90909, 9994, 999914,
             999913, 999911, 99998, 999910, 99996, 99999)
data.mi <- list.files(path = "rawdata/rawdata/Michigan", pattern = "iqdat$",
                      recursive = TRUE, full.names = TRUE) %>%
  lapply(read_tsv, col_type = colspec) %>%
  bind_rows() %>%
  filter(!(subject %in% mi.excl)) %>%
  select(subject:stimulusitem5) %>%
  mutate(site = "MI")

dat.raw <- bind_rows(data.vu, data.gl, data.mi)
```

```{r process-trials, include = FALSE}
# ============================================
# 试次水平清洗
# ============================================
trials <- dat.raw %>%
  mutate(
    stim_id = str_replace(stimulusitem3, ".bmp", ""),
    target = str_replace(stimulusitem5, ".bmp", "")
  ) %>%
  select(-(stimulusitem1:stimulusitem5)) %>%
  filter(blockcode != "practice") %>%
  separate(trialcode, c("real", "position", "trial_type", "block")) %>%
  separate(stim_id, c("w", "face_sex", "face_type", "face_n"),
           sep = c(1, 2, 3), remove = F) %>%
  select(-real, -w, -face_n) %>%
  mutate(
    correct = case_when(
      target == "circle" & response == 18 ~ 1,
      target == "square" & response == 23 ~ 1,
      TRUE ~ 0
    ),
    face_type = recode(face_type, "d" = "disfigured", "n" = "typical")
  ) %>%
  rename(rt = latency, user_id = subject)
```

```{r load-raters, include = FALSE}
# ============================================
# 问卷数据加载
# ============================================
raters.vu <- haven::read_sav("rawdata/rawdata/VU/VU Dot Probe Qualtrics.sav") %>%
  mutate(site = "VU")
raters.vu$PID[raters.vu$PID == 334] <- 534

raters.gl <- haven::read_sav("rawdata/rawdata/Glasgow/Glasgow Dot Probe Qualtrics.sav") %>%
  mutate(site = "GL")

raters.mi <- haven::read_sav("rawdata/rawdata/Michigan/Dot Probe Questionnaire - MICHIGAN_September 30, 2019_09.17.sav") %>%
  mutate(site = "MI") %>%
  filter(PID != 9999)

raters <- bind_rows(raters.vu, raters.gl, raters.mi) %>%
  mutate(sex = NA_character_, age = NA_real_) %>%
  select(
    site, sex, age, user_id = PID,
    recent_cold = DH1,
    recency_1 = DH2, recency_2 = DH3, recency_3 = DH4, recency_4 = DH5,
    PVDpi_1 = PVD2, PVDpi_2 = PVD5R, PVDpi_3 = PVD6,
    PVDpi_4 = PVD8, PVDpi_5 = PVD10, PVDpi_6 = PVD12R, PVDpi_7 = PVD14R,
    PVDga_1 = PVD1, PVDga_2 = PVD3R, PVDga_3 = PVD4,
    PVDga_4 = PVD7, PVDga_5 = PVD9, PVDga_6 = PVD11R, PVDga_7 = PVD13R, PVDga_8 = PVD15,
    pd_1 = DS1, pd_2 = DS2, pd_3 = DS3, pd_4 = DS4, pd_5 = DS5, pd_6 = DS6, pd_7 = DS7,
    img_1 = A1b___yellow_stuff, img_2 = A2b_sickface,
    img_3 = A3b_Crowded_train, img_4 = A4b_Yellow_red_towel,
    img_5 = A5b_wound, img_6 = A6b_worms, img_7 = A7b_mite,
    O1R:H10R, WFD1:WMN10
  ) %>%
  rename(WFD10 = WFD10___rating) %>%
  mutate(user_id = as.numeric(user_id))
```

```{r compute-scores, include = FALSE}
# ============================================
# 量表维度分计算
# ============================================
raters_scores <- raters %>%
  mutate(
    recent_cold = case_when(
      recent_cold %in% 1:3 ~ "recent",
      recent_cold %in% 4:7 ~ "not recent"
    )
  ) %>%
  gather(var, score, recency_1:WMN10) %>%
  mutate(
    var = str_replace(var, "WFD", "WFD_0"),
    var = str_replace(var, "WMD", "WMD_0"),
    var = str_replace(var, "WFN", "WFN_0"),
    var = str_replace(var, "WMN", "WMN_0"),
    var = str_replace(var, "(H|E|X|A|C|O)", "hexaco.\\1_0"),
    var = str_replace(var, "_010", "_10"),
    var = str_replace(var, "R$", "")
  ) %>%
  separate(var, c("var", "var_n"), sep = "_") %>%
  group_by(user_id, sex, age, recent_cold, var) %>%
  summarise(score = mean(score), .groups = "drop") %>%
  spread(var, score)
```

```{r exclusions, include = FALSE}
# ============================================
# 试次排除 + 数据合并
# ============================================
trials_inc <- trials %>%
  filter(correct == 1, trial_type == "diff") %>%
  group_by(user_id) %>%
  mutate(mean_rt = mean(rt), sd_rt = sd(rt), n_correct = n()) %>%
  filter(rt <= mean_rt + 3 * sd_rt, rt >= mean_rt - 3 * sd_rt) %>%
  ungroup() %>%
  group_by() %>%
  filter(n_correct >= mean(n_correct) - 3 * sd(n_correct)) %>%
  ungroup()

raters_inc <- raters_scores %>%
  semi_join(trials_inc, by = "user_id") %>%
  mutate(
    recent_cold = as.factor(recent_cold),
    recency.z = (recency - mean(recency)) / sd(recency),
    PVDga.z = (PVDga - mean(PVDga)) / sd(PVDga),
    PVDpi.z = (PVDpi - mean(PVDpi)) / sd(PVDpi),
    img.z = (img - mean(img)) / sd(img),
    pd.z = (pd - mean(pd)) / sd(pd)
  )

data_agg <- trials_inc %>%
  group_by(user_id, face_type, site) %>%
  summarise(rt = mean(rt), .groups = "drop") %>%
  left_join(raters_inc, by = "user_id") %>%
  filter(!is.na(recent_cold)) %>%
  mutate(recent_cold = factor(recent_cold, levels = c("recent", "not recent")))
```

```{r participant-flow, include = FALSE}
# ============================================
# 被试排除计数
# ============================================
all.raters <- raters %>%
  full_join(trials, by = "user_id", suffix = c(".quest", ".exp"))

pre_excl <- n_distinct(all.raters$user_id)

n_per_site <- all.raters %>%
  mutate(site = ifelse(is.na(site.quest), site.exp, site.quest)) %>%
  group_by(site) %>%
  summarise(n = n_distinct(user_id))

error.excl <- trials %>%
  anti_join(trials_inc, by = "user_id") %>%
  group_by(user_id) %>% count(user_id)
excl_error <- nrow(error.excl)

raters.excl <- all.raters %>%
  anti_join(data_agg, by = "user_id") %>%
  anti_join(error.excl, by = "user_id")
excl_missing <- n_distinct(raters.excl$user_id)

post_excl <- n_distinct(data_agg$user_id)
post_excl_ill <- data_agg %>%
  filter(recent_cold == "recent") %>%
  summarise(n = n_distinct(user_id)) %>% pull(n)
post_excl_not <- data_agg %>%
  filter(recent_cold == "not recent") %>%
  summarise(n = n_distinct(user_id)) %>% pull(n)
```

```{r reliability, include = FALSE}
# ============================================
# 量表信度
# ============================================
alpha.pi <- select(raters, PVDpi_1:PVDpi_7) %>% alpha()
alpha.ga <- select(raters, PVDga_1:PVDga_8) %>% alpha()
alpha.img <- select(raters, img_1:img_7) %>% alpha()
alpha.pd <- select(raters, pd_1:pd_7) %>% alpha()
```

```{r desc-stats, include = FALSE}
# ============================================
# 描述统计
# ============================================
ix_desc <- data_agg %>%
  group_by(face_type, recent_cold) %>%
  summarise(n = n(), mean = mean(rt), sd = sd(rt), .groups = "drop") %>%
  mutate_if(is.numeric, round, 3)

ft_desc <- data_agg %>%
  group_by(face_type) %>%
  summarise(n = n(), mean = mean(rt), sd = sd(rt), .groups = "drop") %>%
  mutate_if(is.numeric, round, 3)

ir_desc <- data_agg %>%
  group_by(recent_cold) %>%
  summarise(n = n() / 2, mean = mean(rt), sd = sd(rt), .groups = "drop") %>%
  mutate_if(is.numeric, round, 3)
```

```{r main-analysis, include = FALSE}
# ============================================
# 主分析：混合方差分析（分类自变量）
# ============================================
cat_ANOVA <- aov_4(rt ~ recent_cold * face_type + (1 + face_type | user_id),
                   data = data_agg, factorize = FALSE)
a1a <- anova(cat_ANOVA, es = "pes", MSE = FALSE)

rc_stats  <- report_F(a1a, "recent_cold")
ft_stats  <- report_F(a1a, "face_type")
ix_stats  <- report_F(a1a, "recent_cold:face_type")

# 连续自变量
cont_ANOVA <- aov_4(rt ~ recency.z * face_type + (1 + face_type | user_id),
                    data = data_agg, factorize = FALSE)
a1a_cont <- anova(cont_ANOVA, es = "pes", MSE = FALSE)

irc_stats <- report_F(a1a_cont, "recency.z")
ixc_stats <- report_F(a1a_cont, "recency.z:face_type")
```

```{r equivalence, include = FALSE}
# ============================================
# 等价检验
# ============================================
stats_cat <- data_agg %>%
  spread(face_type, rt, convert = T) %>%
  mutate(dv = disfigured - typical) %>%
  group_by(recent_cold) %>%
  summarise(n = n(), m = mean(dv), sd = sd(dv), .groups = "drop")

n1 <- stats_cat %>% filter(recent_cold == "not recent") %>% pull(n)
n2 <- stats_cat %>% filter(recent_cold == "recent") %>% pull(n)
m1 <- stats_cat %>% filter(recent_cold == "not recent") %>% pull(m)
m2 <- stats_cat %>% filter(recent_cold == "recent") %>% pull(m)
sd1 <- stats_cat %>% filter(recent_cold == "not recent") %>% pull(sd)
sd2 <- stats_cat %>% filter(recent_cold == "recent") %>% pull(sd)

mytost <- TOSTtwo(m1, m2, sd1, sd2, n1, n2, low_eqbound_d = -.35, high_eqbound_d = .35)

sdpooled <- sqrt((sd1^2 + sd2^2) / 2)
dz <- (m1 - m2) / sdpooled
```

```{r correlations, include = FALSE}
# ============================================
# 相关分析
# ============================================
wide_data <- data_agg %>%
  select(user_id, face_type, rt) %>%
  group_by(user_id, face_type) %>%
  summarise(rt = mean(rt), .groups = "drop") %>%
  spread(face_type, rt)

facetype.cor <- cor.test(~ disfigured + typical, data = wide_data)

data_agg_wide <- spread(data_agg, face_type, rt)
```

# Results

## 被试排除情况

```{r show-flow}
cat(
  "三站点共有", pre_excl, "人参与（",
  n_per_site$site[1], "= ", n_per_site$n[1], ", ",
  n_per_site$site[2], "= ", n_per_site$n[2], ", ",
  n_per_site$site[3], "= ", n_per_site$n[3], "）。\n",
  "剔除", excl_error, "名错误率过高被试 + ", excl_missing,
  "名问卷缺失被试后，最终纳入 ", post_excl, " 人",
  "（近期生病 ", post_excl_ill, " 人，健康对照 ", post_excl_not, " 人）。\n",
  sep = ""
)
```

## 量表信度

感知易感性 $\\alpha = `r round(alpha.pi$total$std.alpha, 2)`$、病原体厌恶 $\\alpha = `r round(alpha.ga$total$std.alpha, 2)`$、图片厌恶 $\\alpha = `r round(alpha.img$total$std.alpha, 2)`$、病原体 disgust $\\alpha = `r round(alpha.pd$total$std.alpha, 2)`$。

## 面孔类型间RT相关

面孔类型间RT高度相关，$r = `r round(facetype.cor$estimate, 3)`$, `r rround(facetype.cor$p.value, 3)`。

## 描述性统计

```{r desc-table}
# 各条件描述统计
ix_desc %>%
  mutate(
    face_type = recode(face_type, "disfigured" = "畸形", "typical" = "正常"),
    recent_cold = recode(recent_cold, "recent" = "近期生病", "not recent" = "健康对照")
  ) %>%
  rename(
    面孔类型 = face_type,
    生病状态 = recent_cold,
    样本量 = n,
    均值 = mean,
    标准差 = sd
  ) %>%
  kable(caption = "表1 各条件反应时描述统计（毫秒）", digits = 2)
```

### 反应时交互作用图

```{r fig-violin, fig.width = 8, fig.height = 6}
ggplot(data_agg, aes(recent_cold, rt, color = face_type)) +
  geom_violin(aes(fill = face_type), alpha = 0.25) +
  stat_summary(geom = "errorbar", width = 0.1,
               position = position_dodge(width = 0.9), show.legend = F) +
  stat_summary(geom = "point", fun = "mean", size = 1,
               position = position_dodge(width = 0.9), show.legend = F) +
  labs(x = "Illness Recency", y = "Mean RT (ms)") +
  scale_x_discrete(labels = c("Not Recent", "Recent")) +
  scale_y_continuous(breaks = seq(300, 1800, 300), limits = c(300, 1800)) +
  scale_color_manual(values = c("#CC0000", "#006699"),
                     name = "Face Type",
                     labels = c("Disfigured", "Typical")) +
  scale_fill_manual(values = c("#CC0000", "#006699"), guide = F) +
  theme_minimal()
```

## 方差分析结果

**面孔类型主效应**：`r ft_stats`

**生病状态主效应**：`r rc_stats`

**交互作用**：`r ix_stats`

**连续自变量（recency.z）**：
- recency.z 主效应：`r irc_stats`
- 交互作用：`r ixc_stats`

```{r anova-table}
# 方差分析表
a1a_df <- broom::tidy(a1a) %>%
  mutate(
    term = recode(term,
                  "recent_cold" = "生病状态（分类）",
                  "face_type" = "面孔类型",
                  "recent_cold:face_type" = "生病状态 × 面孔类型"),
    statistic = round(statistic, 2),
    pes = round(pes, 3),
    p.value = round(p.value, 3)
  ) %>%
  rename(
    效应 = term,
    numDf = num.Df,
    denDf = den.Df,
    F = statistic,
    eta2p = pes,
    p = p.value
  )

kable(a1a_df, caption = "表2 分类自变量混合方差分析结果", digits = 3)
```

## 等价检验结果

注意偏向分数（畸形面孔RT − 正常面孔RT）的组间差异：

- NHST：`r sprintf("t(%.1f) = %.2f", round(mytost$TOST_df, 1), round(mytost$statistic, 2))`，`r rround(mytost$p.value, 3)`
- Cohen's $d_z = `r round(dz, 2)`$
- TOST 下限：`r sprintf("t(%.1f) = %.2f", round(mytost$TOST_df, 1), round(mytost$TOST_t1, 2))`，`r rround(mytost$TOST_p1, 3)`
- TOST 上限：`r sprintf("t(%.1f) = %.2f", round(mytost$TOST_df, 1), round(mytost$TOST_t2, 2))`，`r rround(mytost$TOST_p2, 3)`
- 90% CI for $d_z$: `r sprintf("[%.2f, %.2f]", round(mytost$LL_CI_TOST/sdpooled, 2), round(mytost$UL_CI_TOST/sdpooled, 2))`

## 描述统计与相关矩阵

```{r desc-cor-table}
tabledat <- spread(data_agg, face_type, rt) %>%
  mutate(
    latency_diff = disfigured - typical,
    recency_cat = recode(recent_cold, "recent" = 1, "not recent" = 0)
  ) %>%
  select(
    "Illness recency (discrete)" = recency_cat,
    "Illness recency (continuous)" = recency,
    "Latency diff" = latency_diff,
    "Latency (disfigured)" = disfigured,
    "Latency (typical)" = typical,
    "Pathogen disgust" = pd,
    "Image disgust" = img,
    "Germ Aversion" = PVDga,
    "Perceived Infectability" = PVDpi
  )

means <- summarise_all(tabledat, mean) %>% t() %>%
  as_tibble(rownames = "A") %>% rename(Mean = V1)
sds <- summarise_all(tabledat, sd) %>% t() %>%
  as_tibble(rownames = "A") %>% rename(SD = V1)

rhos <- cor(tabledat)
corci <- psych::cor.ci(rhos, n = nrow(tabledat), plot = FALSE)
cortable <- rhos
cortable[upper.tri(rhos)] <- rround(rhos[upper.tri(rhos)], 2, "")
cis <- map2(corci$ci$lower, corci$ci$upper, ~rround(c(.x, .y), 2, "")) %>% unlist()
cortable[lower.tri(cortable)] <- cis
diag(cortable) <- "--"
cortable <- cortable %>% as_tibble(rownames = "A")
names(cortable) <- c("A", 1:9)

disc_r <- c()
for (i in 2:9) {
  ird <- tabledat %>% pull(1)
  contvar <- tabledat %>% pull(i)
  tt <- t.test(contvar[ird == 1], contvar[ird == 0])
  disc_r <- c(disc_r, t2r(tt))
}
cortable[1, 3:10] <- rround(disc_r, 2, "") %>% as.list()

descriptives <- left_join(means, sds, by = "A") %>%
  left_join(cortable, by = "A") %>%
  mutate_if(is.numeric, round, 2) %>%
  mutate(A = paste0(row_number(), ". ", A)) %>%
  rename("  " = A)

kable(descriptives,
      caption = paste0("表3 各变量均值、标准差与相关系数。",
                       "对角线上方为Pearson r，下方为95% CI，",
                       "第1行与第2列为点二列相关。"),
      align = "lrrrrrrrrrrr")
```

```{r save-data, include = FALSE}
# ============================================
# 导出聚合数据
# ============================================
write_csv(data_agg, "SBVM_data_aggregated.csv")
write_csv(tidy(a1a), "anova_results.csv")
write_csv(tidy(a1a_cont), "anova_continuous_results.csv")
write_csv(tidy(mytost$TOST), "tost_equivalence_result.csv")
```

# References

::: {#refs custom-style="Bibliography"}
:::
