---
title             : "Preregistered Direct Replication of \"Sick Body, Vigilant Mind\""
shorttitle        : "SBVM Replication"

author:
  - name          : "沈钰涵"
    affiliation   : "1"
    corresponding : yes
    address       : "南京师范大学心理学院"
    email         : "3574425102@qq.com"

affiliation:
  - id            : "1"
    institution   : "Nanjing Normal University, School of Psychology"

authornote: |
  Preregistered direct replication of Miller & Maner (2011).

abstract: |
  Full analysis pipeline for the preregistered direct replication study.

keywords          : "behavioral immune system, attentional bias, dot-probe, replication"
wordcount         : "X"

bibliography      : ["r-references.bib", "study_ref.bib"]

floatsintext      : no
linenumbers       : yes
draft             : no
mask              : no

figurelist        : no
tablelist         : no
footnotelist      : no

classoption       : "man"
output:
  papaja::apa6_pdf:
    latex_engine: xelatex
    pandoc_args:
      - "-V CJKmainfont=SimSun"
      - "-V CJKsansfont=SimHei"
      - "-V CJKmonofont=SimSun"
---

```{r setup, include = FALSE}
# ============================================
# 全局设置
# ============================================
knitr::opts_chunk$set(echo = TRUE, message = FALSE, warning = FALSE)
setwd("D:/18240116syh")

# 加载核心包
library(readr)
library(dplyr)
library(TOSTER)       # 等价检验
library(knitr)        # 表格输出
library(haven)        # 读取SPSS .sav文件
library(afex)         # SPSS风格ANOVA（同时加载lme4/lmerTest）
library(tidyverse)    # 数据处理与可视化
library(psych)        # Cronbach's alpha 和相关分析

theme_set(theme_minimal(base_size = 12))
```

# Custom Functions {#custom-functions}

```{r custom-functions}
# ============================================
# 自定义辅助函数
# ============================================

# APA格式p值报告（去除前导0）
rround <- function(x, digits = 3, val = "p", remove0 = TRUE) {
  if (val == "p" & x[1] < .001) return("p < .001")

  x <- round(x, digits)
  if (val != "") {
    val <- paste0(sub("%", "%%", val), " = ")
  }
  if (length(x) == 2) {
    txt <- paste0(val, "[%.", digits, "f, %.", digits, "f]") %>%
      sprintf(x[[1]], x[[2]])
  } else {
    txt <- paste0(val, "%.", digits, "f") %>%
      sprintf(x)
  }

  if (remove0) {
    gsub("0\\.", ".", txt)
  } else {
    txt
  }
}

# t值转效应量r
t2r <- function(tt, ci = FALSE) {
  if (ci) {
    t <- tt$conf.int / tt$stderr
  } else {
    t <- tt$statistic
  }
  df <- tt$parameter
  r <- sqrt(t^2 / (t^2 + df))

  # 添加正负号
  ifelse(t > 0, r, -r)
}

# ANOVA效应量置信区间
anova_CI <- function(F.value, df.1, df.2, conf.level = .95, digits = 3) {
  ci <- apaTables::get.ci.partial.eta.squared(
    F.value, df.1, df.2, conf.level)

  rround(c(ci$LL, ci$UL), digits, "90% CI", FALSE)
}

# APA格式ANOVA统计报告
report_F <- function(anova_obj, the_term) {
  suppressWarnings(broom::tidy(anova_obj)) %>%
    filter(term == the_term) %>%
    mutate(F = round(statistic, 2) %>% sprintf("%.2f", .),
           p = rround(p.value, 3),
           es = round(pes, 3) %>% sprintf("%.3f", .),
           ci = anova_CI(statistic, num.Df, den.Df, .95),
           txt = paste0("F(", num.Df, ", ", den.Df, ") = ", F,
                         ", $\\eta_{p}^{2}$ ",
                         ifelse(pes < .001, "< .001", paste0("= ", es)),
                         ", ", ci, ", ", p)
    ) %>% pull(txt)
}
```

# Methods

## Data Loading

### 实验数据读取（三个站点）

```{r load-data-vu, include = FALSE}
# ============================================
# VU站点（E-Prime .dat文件）
# ============================================
colspec <- cols(
  response = col_double(),
  .default = col_guess()
)

safe_read <- function(file) {
  tryCatch({
    read_tsv(file, col_types = colspec, show_col_types = FALSE)
  }, error = function(e) {
    warning("文件读取失败:", file)
    return(NULL)
  })
}

data.vu <- list.files(
  path = "rawdata/rawdata/VU",
  pattern = "dat$",
  recursive = TRUE,
  full.names = TRUE
) %>%
  lapply(read_tsv, col_types = colspec, show_col_types = FALSE) %>%
  bind_rows() %>%
  filter(subject != 9999) %>%  # 排除测试运行
  select(subject:stimulusitem5) %>%
  mutate(site = "VU")
```

```{r load-data-gl, include = FALSE}
# ============================================
# Glasgow站点（Inquisit .iqdat文件）
# ============================================
data.gl <- list.files(path = "rawdata/rawdata/Glasgow",
                      pattern = "iqdat$", recursive = TRUE,
                      full.names = TRUE) %>%
  lapply(read_tsv, col_types = colspec, show_col_types = FALSE) %>%
  bind_rows() %>%
  select(subject:stimulusitem5) %>%
  mutate(site = "GL")
```

```{r load-data-mi, include = FALSE}
# ============================================
# Michigan站点（Inquisit .iqdat文件，在Replication Study Data/子目录）
# ============================================
colspec <- cols(response = col_double(), .default = col_guess())

mi.excl <- c(9999, 999, 333, 90909, 9994, 999914,
             999913, 999911, 99998, 999910, 99996, 99999)

data.mi <- list.files(path = "rawdata/rawdata/Michigan",
                      pattern = "iqdat$", recursive = TRUE,
                      full.names = TRUE) %>%
  lapply(read_tsv, col_type = colspec) %>%
  bind_rows() %>%
  filter(!(subject %in% mi.excl)) %>%
  select(subject:stimulusitem5) %>%
  mutate(site = "MI")
```

### 合并原始数据

```{r merge-raw, include = FALSE}
# 合并三个站点
dat.raw <- bind_rows(data.vu, data.gl, data.mi)

# 试次水平清洗
trials <- dat.raw %>%
  mutate(
    stim_id = str_replace(stimulusitem3, ".bmp", ""),
    target = str_replace(stimulusitem5, ".bmp", "")
  ) %>%
  select(-(stimulusitem1:stimulusitem5)) %>%
  filter(blockcode != "practice") %>%
  separate(trialcode, c("real", "position", "trial_type", "block")) %>%
  separate(stim_id, c("w", "face_sex", "face_type", "face_n"), sep = c(1, 2, 3), remove = F) %>%
  select(-real, -w, -face_n) %>%
  mutate( # circle = 18, square = 23
    correct = case_when(
      target == "circle" & response == 18 ~ 1,
      target == "square" & response == 23 ~ 1,
      TRUE ~ 0
    ),
    face_type = recode(face_type, "d" = "disfigured", "n" = "typical")
  ) %>%
  rename(rt = latency, user_id = subject)
```

### 问卷数据读取

```{r load-questionnaire, include = FALSE}
# ============================================
# 三个站点的Qualtrics问卷数据
# ============================================

raters.vu <- haven::read_sav("rawdata/rawdata/VU/VU Dot Probe Qualtrics.sav") %>%
  mutate(site = "VU")
# 修正录入笔误：被试编号334应为534
raters.vu$PID[raters.vu$PID == 334] <- 534

raters.gl <- haven::read_sav("rawdata/rawdata/Glasgow/Glasgow Dot Probe Qualtrics.sav") %>%
  mutate(site = "GL")

raters.mi <- read_sav("rawdata/rawdata/Michigan/Dot Probe Questionnaire - MICHIGAN_September 30, 2019_09.17.sav") %>%
  mutate(site = "MI") %>%
  filter(PID != 9999) # 排除测试运行

### PVD子量表标签查看
column_labels <- purrr::map(raters.vu, ~attr(., 'label'))

pvd <- column_labels[17:31] %>%
  purrr::map(~str_replace(., "How strongly do you agree or disagree with the following statement\\?\\s*", ""))

tibble(
  "column name" = names(pvd),
  "subscale" = c(1, 2, 1, 1, 2, 2, 1, 2, 1, 2, 1, 2, 1, 2, 1) %>%
    recode("1" = "germ aversion", "2" = "perceived infectability"),
  "question" = pvd
) %>%
  knitr::kable()
```

### 问卷数据合并与变量重编码

```{r process-raters, include = FALSE}
# 注意：不对反向题做重新编码，使用原始问卷数据
raters <- bind_rows(raters.vu, raters.gl, raters.mi) %>%
  mutate(
    sex = NA_character_,
    age = NA_real_
  ) %>%
  select(
    site, sex, age,
    user_id = PID,
    recent_cold = DH1,
    recency_1 = DH2,
    recency_2 = DH3,
    recency_3 = DH4,
    recency_4 = DH5,
    PVDpi_1 = PVD2,
    PVDpi_2 = PVD5R,
    PVDpi_3 = PVD6,
    PVDpi_4 = PVD8,
    PVDpi_5 = PVD10,
    PVDpi_6 = PVD12R,
    PVDpi_7 = PVD14R,
    PVDga_1 = PVD1,
    PVDga_2 = PVD3R,
    PVDga_3 = PVD4,
    PVDga_4 = PVD7,
    PVDga_5 = PVD9,
    PVDga_6 = PVD11R,
    PVDga_7 = PVD13R,
    PVDga_8 = PVD15,
    pd_1 = DS1,
    pd_2 = DS2,
    pd_3 = DS3,
    pd_4 = DS4,
    pd_5 = DS5,
    pd_6 = DS6,
    pd_7 = DS7,
    img_1 = A1b___yellow_stuff,
    img_2 = A2b_sickface,
    img_3 = A3b_Crowded_train,
    img_4 = A4b_Yellow_red_towel,
    img_5 = A5b_wound,
    img_6 = A6b_worms,
    img_7 = A7b_mite,
    O1R:H10R,
    WFD1:WMN10
  ) %>%
  rename(WFD10 = WFD10___rating) %>%
  mutate(user_id = as.numeric(user_id))
```

### PVD题目相关矩阵

```{r pvd-correlation, echo = TRUE}
# PVD题目层面相关热图
raters %>%
  select(PVDpi_1:PVDga_8) %>%
  cor() %>%
  as.data.frame() %>%
  rownames_to_column(var = "V1") %>%
  gather("V2", "r", PVDpi_1:PVDga_8) %>%
  mutate(V2 = factor(V2),
         V2 = factor(V2, levels = rev(levels(V2)))) %>%
  ggplot(aes(V1, V2, fill = r)) +
  geom_tile(color = "grey") +
  scale_fill_viridis_c() +
  scale_x_discrete(position = "top") +
  labs(x = "", y = "") +
  theme(axis.text.x = element_text(angle = 45, hjust = 0))
```

### 计算量表维度分

```{r compute-scores, include = FALSE}
# 各量表聚合为维度得分
raters_scores <- raters %>%
  mutate(
    recent_cold = case_when(
      recent_cold %in% 1:3 ~ "recent",
      recent_cold %in% 4:7 ~ "not recent"
    )
  ) %>%
  gather(var, score, recency_1:WMN10) %>%
  mutate(var = str_replace(var, "WFD", "WFD_0"),
         var = str_replace(var, "WMD", "WMD_0"),
         var = str_replace(var, "WFN", "WFN_0"),
         var = str_replace(var, "WMN", "WMN_0"),
         var = str_replace(var, "(H|E|X|A|C|O)", "hexaco.\\1_0"),
         var = str_replace(var, "_010", "_10"),
         var = str_replace(var, "R$", "")
  ) %>%
  separate(var, c("var", "var_n"), sep = "_") %>%
  group_by(user_id, sex, age, recent_cold, var) %>%
  summarise(score = mean(score)) %>%
  ungroup() %>%
  spread(var, score)
```

### 维度分相关矩阵

```{r score-correlation, echo = TRUE}
raters_scores %>%
  select(hexaco.A:WMN) %>%
  cor() %>%
  as.data.frame() %>%
  rownames_to_column(var = "V1") %>%
  gather("V2", "r", hexaco.A:WMN) %>%
  mutate(V2 = factor(V2),
         V2 = factor(V2, levels = rev(levels(V2)))) %>%
  ggplot(aes(V1, V2, fill = r)) +
  geom_tile(color = "grey") +
  geom_text(aes(label = round(r, 2)), color = "white") +
  scale_fill_viridis_c() +
  scale_x_discrete(position = "top") +
  labs(x = "", y = "") +
  theme(axis.text.x = element_text(angle = 45, hjust = 0))
```

## Data Preprocessing

### 试次排除与数据合并

```{r exclusions, include = FALSE}
# 基于正确试次、不一致条件和3SD排除
trials_inc <- trials %>%
  filter(correct == 1, trial_type == "diff") %>%
  group_by(user_id) %>%
  mutate(mean_rt = mean(rt),
         sd_rt = sd(rt),
         n_correct = n()) %>%
  filter(rt <= mean_rt + 3 * sd_rt, rt >= mean_rt - 3 * sd_rt) %>%
  ungroup() %>%
  group_by() %>%
  filter(n_correct >= mean(n_correct) - 3 * sd(n_correct)) %>%
  ungroup()

# 对纳入被试的问卷得分进行中心化和标准化
raters_inc <- raters_scores %>%
  semi_join(trials_inc, by = "user_id") %>%
  mutate(
    recent_cold = as.factor(recent_cold),
    recency.z = (recency - mean(recency)) / sd(recency),
    PVDga.z = (PVDga - mean(PVDga)) / sd(PVDga),
    PVDpi.z = (PVDpi - mean(PVDpi)) / sd(PVDpi),
    img.z = (img - mean(img)) / sd(img),
    pd.z = (pd - mean(pd)) / sd(pd)
  )

# 最终聚合数据：试次RT合并问卷得分
data_agg <- trials_inc %>%
  group_by(user_id, face_type, site) %>%
  summarise(rt = mean(rt)) %>%
  ungroup() %>%
  left_join(raters_inc, by = "user_id") %>%
  filter(!is.na(recent_cold)) %>%
  mutate(recent_cold = factor(recent_cold, levels = c("recent", "not recent")))
```

### 保存聚合数据

```{r save-aggregated, include = FALSE}
write_csv(data_agg, "SBVM_data_aggregated.csv")
```

# Results

## 被试排除情况

```{r participant-flow, echo = TRUE}
all.raters <- raters %>%
  full_join(trials, by = "user_id",
            suffix = c(".quest", ".exp"))

pre_excl <- all.raters %>%
  summarise(n = n_distinct(user_id)) %>%
  pull(n)

n_per_site <- all.raters %>%
  mutate(site = ifelse(is.na(site.quest), site.exp, site.quest)) %>%
  group_by(site) %>%
  summarise(n = n_distinct(user_id))

pre_excl_gl <- filter(n_per_site, site == "GL") %>% pull(n)
pre_excl_mi <- filter(n_per_site, site == "MI") %>% pull(n)
pre_excl_vu <- filter(n_per_site, site == "VU") %>% pull(n)

error.excl <- trials %>%
  anti_join(trials_inc, by = "user_id") %>%
  group_by(user_id) %>%
  count(user_id)

excl_error <- nrow(error.excl)

raters.excl <- all.raters %>%
  anti_join(data_agg, by = "user_id") %>%
  anti_join(error.excl, by = "user_id")

excl_missing <- raters.excl %>%
  summarise(n = n_distinct(user_id)) %>%
  pull(n)

post_excl <- data_agg %>%
  summarise(n = n_distinct(user_id)) %>%
  pull(n)

post_excl_ill <- data_agg %>%
  filter(recent_cold == "recent") %>%
  summarise(n = n_distinct(user_id)) %>%
  pull(n)

post_excl_not <- data_agg %>%
  filter(recent_cold == "not recent") %>%
  summarise(n = n_distinct(user_id)) %>%
  pull(n)

cat("Pre-exclusion participants:", pre_excl, "\n")
cat("Per site:", n_per_site$site, n_per_site$n, "\n")
cat("Excluded (extreme RT):", excl_error, "\n")
cat("Excluded (missing questionnaire):", excl_missing, "\n")
cat("Final N:", post_excl,
    "(recent illness:", post_excl_ill,
    "healthy:", post_excl_not, ")\n")
```

## 量表信度

```{r reliability, echo = TRUE}
alpha.pi <- select(raters, PVDpi_1:PVDpi_7) %>% alpha()
alpha.ga <- select(raters, PVDga_1:PVDga_8) %>% alpha()
alpha.img <- select(raters, img_1:img_7) %>% alpha()
alpha.pd <- select(raters, pd_1:pd_7) %>% alpha()

a.pi <- round(alpha.pi$total$std.alpha, 2)
a.ga <- round(alpha.ga$total$std.alpha, 2)
a.img <- round(alpha.img$total$std.alpha, 2)
a.pd <- round(alpha.pd$total$std.alpha, 2)

cat("PVD Perceived Infectability α =", a.pi, "\n")
cat("PVD Germ Aversion α =", a.ga, "\n")
cat("Image Disgust α =", a.img, "\n")
cat("Pathogen Disgust α =", a.pd, "\n")
```

## 面孔类型间RT相关

```{r face-correlation, echo = TRUE}
wide_data <- data_agg %>%
  select(user_id, face_type, rt) %>%
  group_by(user_id, face_type) %>%
  summarise(rt = mean(rt), .groups = "drop") %>%
  spread(face_type, rt)

facetype.cor <- cor.test(~ disfigured + typical, data = wide_data)

print(facetype.cor)
```

## 各条件包含试次数

```{r trial-counts, echo = TRUE}
trials_inc %>%
  semi_join(raters, by = "user_id") %>%
  group_by(user_id, face_type) %>%
  summarise(included_trials = n()) %>%
  ungroup() %>%
  group_by(face_type) %>%
  summarise(n = n(),
            mean = mean(included_trials),
            min = min(included_trials),
            max = max(included_trials)
  ) %>%
  mutate_if(is.numeric, round, 2)
```

## 描述性统计

```{r desc-plots, echo = TRUE}
# 反应时密度图
trials_inc %>%
  ggplot(aes(rt, color = face_type, group = stim_id)) +
  geom_density() +
  scale_color_manual(values = c("#CC0000", "#006699"), name = "Face Type") +
  theme_minimal()

# 问卷得分密度图
raters_scores %>%
  gather(variable, score, recency, PVDga, PVDpi) %>%
  ggplot(aes(score, color = variable)) +
  geom_density()
```

```{r desc-table, echo = TRUE}
# 面孔类型 × 近期生病 描述统计
ix_desc <- data_agg %>%
  group_by(face_type, recent_cold) %>%
  summarise(n = n(),
            mean = mean(rt),
            sd = sd(rt)
  ) %>%
  ungroup() %>%
  mutate_if(is.numeric, round, 3)
ix_desc

# 面孔类型描述统计
ft_desc <- data_agg %>%
  group_by(face_type) %>%
  summarise(n = n(),
            mean = mean(rt),
            sd = sd(rt)
  ) %>%
  ungroup() %>%
  mutate_if(is.numeric, round, 3)
ft_desc

# 近期生病描述统计
ir_desc <- data_agg %>%
  group_by(recent_cold) %>%
  summarise(n = n() / 2,
            mean = mean(rt),
            sd = sd(rt)
  ) %>%
  ungroup() %>%
  mutate_if(is.numeric, round, 3)
ir_desc
```

### 交互作用小提琴图

```{r fig-violin, echo = TRUE, fig.width = 8, fig.height = 6}
ggplot(data_agg, aes(recent_cold, rt, color = face_type)) +
  geom_violin(aes(fill = face_type), alpha = 0.25) +
  stat_summary(geom = "errorbar", width = 0.1,
               position = position_dodge(width = 0.9),
               show.legend = F) +
  stat_summary(geom = "point", fun = "mean", size = 1,
               position = position_dodge(width = 0.9),
               show.legend = F) +
  labs(x = "Illness Recency",
       y = "Mean RT on Incongruent-Location Trials") +
  scale_x_discrete(labels = c("Not Recent", "Recent")) +
  scale_y_continuous(breaks = seq(300, 1800, 300), limits = c(300, 1800)) +
  scale_color_manual(values = c("#CC0000", "#006699"),
                     name = "Face Type",
                     labels = c("Disfigured", "Typical")) +
  scale_fill_manual(values = c("#CC0000", "#006699"),
                    guide = F) +
  theme_minimal()
```

```{r save-fig1, include = FALSE}
ggsave("SBVM_fig1.png", width = 8, height = 6, dpi = 300)
```

## 描述统计与相关矩阵表

```{r desc-cor-table, echo = TRUE}
tabledat <- spread(data_agg, face_type, rt) %>%
  mutate(latency_diff = disfigured - typical,
         recency_cat = recode(recent_cold,
                               "recent" = 1,
                               "not recent" = 0)) %>%

  select("Illness recency (discrete)" = recency_cat,
         "Illness recency (continuous)" = recency,
         "Latencies (difference)" = latency_diff,
         "Latencies (disfigured)" = disfigured,
         "Latencies (typical)" = typical,
         "Pathogen disgust" = pd,
         "Disgust toward images" = img,
         "Germ Aversion" = PVDga,
         "Perceived Infectability" = PVDpi)

means <- summarise_all(tabledat, mean) %>% t() %>%
  as_tibble(rownames = "A") %>%
  rename(Mean = V1)
sds <- summarise_all(tabledat, sd) %>% t() %>%
  as_tibble(rownames = "A") %>%
  rename(SD = V1)

rhos <- cor(tabledat)
cortable <- rhos
corci <- psych::cor.ci(rhos, n = nrow(tabledat), plot = FALSE)
cortable[upper.tri(rhos)] <- rround(rhos[upper.tri(rhos)], 2, "")
cis <- map2(corci$ci$lower, corci$ci$upper, ~rround(c(.x, .y), 2, "")) %>% unlist()
cortable[lower.tri(cortable)] <- cis
diag(cortable) <- "--"

cortable <- cortable %>% as_tibble(rownames = "A")
names(cortable) <- c("A", 1:9)

# 计算二分变量（近期生病）与各连续变量的点二列相关
disc_r <- c()
disc_ci <- c()
for (i in 2:9) {
  ird <- tabledat %>% pull(1)
  contvar <- tabledat %>% pull(i)
  tt <- t.test(contvar[ird == 1], contvar[ird == 0])

  disc_r <- c(disc_r, t2r(tt))
  disc_ci <- c(disc_ci, t2r(tt, ci = TRUE) %>% rround(2, ""))
}

cortable[1, 3:10] <- rround(disc_r, 2, "") %>% as.list()
cortable[2:9, 2] <- disc_ci

descriptives <- left_join(means, sds, by = "A") %>%
  left_join(cortable, by = "A") %>%
  mutate_if(is.numeric, round, 2) %>%
  mutate(A = paste0(row_number(), ". ", A)) %>%
  rename("  " = A)

kable(descriptives,
      caption = paste0("*Table 1* Means, standard deviations, and correlations ",
                       "between study variables. Pearson correlations appear ",
                       "above the diagonal, and 95% confidence intervals appear ",
                       "below the diagonal. Point-biserial correlations derived ",
                       "from t-values are reported between the dichotomous ",
                       "illness recency variable and other variables."),
      align = "lrrrrrrrrrrr")
```

## 主分析：混合方差分析

### 分类自变量（recent_cold）

```{r anova-categorical, echo = TRUE}
cat_ANOVA <- aov_4(rt ~ recent_cold * face_type +
                     (1 + face_type | user_id),
                   data = data_agg, factorize = FALSE)

a1a <- anova(cat_ANOVA, es = "pes", MSE = FALSE) %>% print()
```

```{r anova-cat-followup, echo = TRUE}
# 近期生病组：畸形 vs 正常面孔
recent_ill <- filter(data_agg, recent_cold == "recent")
rt_dis <- filter(recent_ill, face_type == "disfigured")$rt
rt_typ <- filter(recent_ill, face_type == "typical")$rt
a1b <- t.test(rt_dis, rt_typ, paired = TRUE)
a1b_stats <- sprintf("M = %.2f ms, %s, %s",
                     a1b$estimate,
                     rround(a1b$conf.int, 2, "95% CI", FALSE),
                     rround(a1b$p.value, 3, "p"))
a1b

# 健康组：畸形 vs 正常面孔
not_recent_ill <- filter(data_agg, recent_cold == "not recent")
rt_dis_healthy <- filter(not_recent_ill, face_type == "disfigured")$rt
rt_typ_healthy <- filter(not_recent_ill, face_type == "typical")$rt
a1c <- t.test(x = rt_dis_healthy, y = rt_typ_healthy, paired = TRUE)
a1c_stats <- sprintf("M = %.2f ms, %s, %s",
                     a1c$estimate,
                     rround(a1c$conf.int, 2, "95% CI", FALSE),
                     rround(a1c$p.value, 3, "p"))
a1c

# 提取描述统计用于行文报告
ft_dis <- ft_desc %>% filter(face_type == "disfigured") %>%
  select(mean, sd) %>% mutate_all(round)
ft_norm <- ft_desc %>% filter(face_type == "typical") %>%
  select(mean, sd) %>% mutate_all(round)
ir_rec <- ir_desc %>% filter(recent_cold == "recent") %>%
  select(mean, sd) %>% mutate_all(round)
ir_not <- ir_desc %>% filter(recent_cold == "not recent") %>%
  select(mean, sd) %>% mutate_all(round)
```

```{r anova-cat-report, echo = TRUE}
# APA格式报告
rc_stats <- report_F(a1a, "recent_cold")
ft_stats <- report_F(a1a, "face_type")
ix_stats <- report_F(a1a, "recent_cold:face_type")

cat("Main effect of recent_cold:", rc_stats, "\n")
cat("Main effect of face_type:", ft_stats, "\n")
cat("Interaction:", ix_stats, "\n")
```

### 连续自变量（recency.z）

```{r anova-continuous, echo = TRUE}
cont_ANOVA <- aov_4(rt ~ recency.z * face_type +
                     (1 + face_type | user_id),
                   data = data_agg, factorize = FALSE)

a1a_cont <- anova(cont_ANOVA, es = "pes", MSE = FALSE) %>% print()

irc_stats <- report_F(a1a_cont, "recency.z")
ftc_stats <- report_F(a1a_cont, "face_type")
ixc_stats <- report_F(a1a_cont, "recency.z:face_type")

cat("Main effect of recency.z:", irc_stats, "\n")
cat("Main effect of face_type:", ftc_stats, "\n")
cat("Interaction:", ixc_stats, "\n")
```

## 等价检验（TOST）

```{r equivalence, echo = TRUE}
stats_cat <- data_agg %>%
  spread(face_type, rt, convert = T) %>%
  mutate(dv = disfigured - typical) %>%
  group_by(recent_cold) %>%
  summarise(n = n(),
            m = mean(dv),
            sd = sd(dv)
  )

n1 <- stats_cat %>% filter(recent_cold == "not recent") %>% pull(n)
n2 <- stats_cat %>% filter(recent_cold == "recent") %>% pull(n)
m1 <- stats_cat %>% filter(recent_cold == "not recent") %>% pull(m)
m2 <- stats_cat %>% filter(recent_cold == "recent") %>% pull(m)
sd1 <- stats_cat %>% filter(recent_cold == "not recent") %>% pull(sd)
sd2 <- stats_cat %>% filter(recent_cold == "recent") %>% pull(sd)
low_eqbound_d <- -.35
high_eqbound_d <- .35

mytost <- TOSTtwo(m1, m2, sd1, sd2, n1, n2, low_eqbound_d, high_eqbound_d)

# NHST t-test 对比
nhst <- data_agg %>%
  spread(face_type, rt, convert = T) %>%
  mutate(dv = disfigured - typical) %>%
  t.test(dv ~ recent_cold, .)

nhst_null <- sprintf("t(%.1f) = %.2f, %s",
                     round(nhst$parameter, 1),
                     round(nhst$statistic, 2),
                     rround(nhst$p.value, 3))

# Cohen's dz 效应量
sdpooled <- sqrt((sd1^2 + sd2^2) / 2)
dz <- round((m1 - m2) / sdpooled, 2)

ci <- sprintf("[%.2f - %.2f]",
              round(mytost$LL_CI_TOST / sdpooled, 2),
              round(mytost$UL_CI_TOST / sdpooled, 2))

lb <- sprintf("t(%.1f) = %.2f, %s",
              round(mytost$TOST_df, 1),
              round(mytost$TOST_t1, 2),
              rround(mytost$TOST_p1, 3))

ub <- sprintf("t(%.1f) = %.2f, %s",
              round(mytost$TOST_df, 1),
              round(mytost$TOST_t2, 2),
              rround(mytost$TOST_p2, 3))

cat("NHST:", nhst_null, "\n")
cat("Cohen's dz:", dz, "\n")
cat("TOST lower bound:", lb, "\n")
cat("TOST upper bound:", ub, "\n")
cat("90% CI dz:", ci, "\n")
```

## 近期生病与问卷变量的关系

```{r illness-questionnaire, echo = TRUE}
data_agg_wide <- spread(data_agg, face_type, rt)

# 近期生病状态与各问卷维度的t检验
a2a <- t.test(data_agg_wide$PVDpi ~ data_agg_wide$recent_cold) %>% print()
a2b <- t.test(data_agg_wide$PVDga ~ data_agg_wide$recent_cold) %>% print()
a2c <- t.test(data_agg_wide$pd ~ data_agg_wide$recent_cold) %>% print()
a2d <- t.test(data_agg_wide$img ~ data_agg_wide$recent_cold) %>% print()

# APA格式报告
ill_pi <- sprintf("t(%.1f) = %.2f, %s",
                  round(a2a$parameter, 1), round(a2a$statistic, 2),
                  rround(a2a$p.value, 3))
ill_ga <- sprintf("t(%.1f) = %.2f, %s",
                  round(a2b$parameter, 1), round(a2b$statistic, 2),
                  rround(a2b$p.value, 3))
ill_pd <- sprintf("t(%.1f) = %.2f, %s",
                  round(a2c$parameter, 1), round(a2c$statistic, 2),
                  rround(a2c$p.value, 3))
ill_img <- sprintf("t(%.1f) = %.2f, %s",
                   round(a2d$parameter, 1), round(a2d$statistic, 2),
                   rround(a2d$p.value, 3))

# 效应量r
rill_pi <- sprintf("%s, %s, %s",
                   rround(t2r(a2a), 2, "r"),
                   rround(t2r(a2a, ci = TRUE), 2, "CI"),
                   rround(a2a$p.value, 3))
rill_ga <- sprintf("%s, %s, %s",
                   rround(t2r(a2b), 2, "r"),
                   rround(t2r(a2b, ci = TRUE), 2, "CI"),
                   rround(a2b$p.value, 3))
rill_pd <- sprintf("%s, %s, %s",
                   rround(t2r(a2c), 2, "r"),
                   rround(t2r(a2c, ci = TRUE), 2, "CI"),
                   rround(a2c$p.value, 3))
rill_img <- sprintf("%s, %s, %s",
                    rround(t2r(a2d), 2, "r"),
                    rround(t2r(a2d, ci = TRUE), 2, "CI"),
                    rround(a2d$p.value, 3))

cat("PVDpi t-test:", ill_pi, "\n")
cat("PVDga t-test:", ill_ga, "\n")
cat("PD t-test:", ill_pd, "\n")
cat("IMG t-test:", ill_img, "\n")
```

## 连续健康指标与问卷的相关

```{r cont-cor, echo = TRUE}
a3a <- cor.test(data_agg_wide$recency.z, data_agg_wide$PVDpi.z) %>% print()
a3b <- cor.test(data_agg_wide$recency.z, data_agg_wide$PVDga.z) %>% print()
a3c <- cor.test(data_agg_wide$recency.z, data_agg_wide$pd.z) %>% print()
a3d <- cor.test(data_agg_wide$recency.z, data_agg_wide$img.z) %>% print()

cill_pi <- sprintf("%s, %s, %s",
                   rround(a3a$estimate, 2, "r"),
                   rround(a3a$conf.int, 2, "CI"),
                   rround(a3a$p.value, 3))
cill_ga <- sprintf("%s, %s, %s",
                    rround(a3b$estimate, 2, "r"),
                    rround(a3b$conf.int, 2, "CI"),
                    rround(a3b$p.value, 3))
cill_pd <- sprintf("%s, %s, %s",
                    rround(a3c$estimate, 2, "r"),
                    rround(a3c$conf.int, 2, "CI"),
                    rround(a3c$p.value, 3))
cill_img <- sprintf("%s, %s, %s",
                     rround(a3d$estimate, 2, "r"),
                     rround(a3d$conf.int, 2, "CI"),
                     rround(a3d$p.value, 3))

cat("recency × PVDpi:", cill_pi, "\n")
cat("recency × PVDga:", cill_ga, "\n")
cat("recency × PD:", cill_pd, "\n")
cat("recency × IMG:", cill_img, "\n")
```

# Exploratory Analyses

## Winsorizing（替换法处理极端值）

```{r winsorizing, echo = TRUE}
trials_w <- trials %>%
  filter(correct == 1, trial_type == "diff") %>%
  group_by(user_id) %>%
  mutate(mean_rt = mean(rt),
         sd_rt = sd(rt),
         n_correct = n()) %>%
  ungroup() %>%
  # 将极端RT替换为均值±3SD（而非直接排除）
  mutate(
    rt = case_when(
      rt > mean_rt + 3 * sd_rt ~ mean_rt + 3 * sd_rt,
      rt < mean_rt - 3 * sd_rt ~ mean_rt - 3 * sd_rt,
      TRUE ~ rt
    )
  ) %>%
  group_by() %>%
  filter(n_correct >= mean(n_correct) - 3 * sd(n_correct)) %>%
  ungroup()

# 重新计算标准化得分
raters_w <- raters_scores %>%
  semi_join(trials_w, by = "user_id") %>%
  mutate(
    recent_cold = as.factor(recent_cold),
    recency.z = (recency - mean(recency)) / sd(recency),
    PVDga.z = (PVDga - mean(PVDga)) / sd(PVDga),
    PVDpi.z = (PVDpi - mean(PVDpi)) / sd(PVDpi),
    img.z = (img - mean(img)) / sd(img),
    pd.z = (pd - mean(pd)) / sd(pd)
  )

data_agg_w <- trials_w %>%
  group_by(user_id, face_type, site) %>%
  summarise(rt = mean(rt)) %>%
  ungroup() %>%
  left_join(raters_w, by = "user_id") %>%
  filter(!is.na(recent_cold))

# 替换法ANOVA
cat_ANOVA_w <- aov_4(rt ~ recent_cold * face_type +
                      (1 + face_type | user_id),
                    data = data_agg_w, factorize = FALSE)
cat("Winsorizing — Categorical ANOVA:\n")
anova(cat_ANOVA_w, es = "pes", MSE = FALSE)

cont_ANOVA_w <- aov_4(rt ~ recency.z * face_type +
                       (1 + face_type | user_id),
                     data = data_agg_w, factorize = FALSE)
cat("\nWinsorizing — Continuous ANOVA:\n")
anova(cont_ANOVA_w, es = "pes", MSE = FALSE)
```

## ANCOVA（控制典型面孔RT）

```{r ancova, echo = TRUE}
cat_ANCOVA <- aov_4(disfigured ~ typical + recent_cold +
                     (1 | user_id),
                   data = data_agg_wide, factorize = FALSE)
anc <- anova(cat_ANCOVA, es = "pes", MSE = FALSE) %>% print()

rc <- anc[2, ]
cat_stats <- sprintf("F(%.0f, %.0f) = %.2f, %s",
                     rc$`num Df`, rc$`den Df`,
                     round(rc$F, 2),
                     rround(rc$`Pr(>F)`, 3))
cat("Categorical ANCOVA:", cat_stats, "\n")

# 连续自变量ANCOVA
cont_ANCOVA <- aov_4(disfigured ~ typical + recency.z +
                      (1 | user_id),
                    data = data_agg_wide, factorize = FALSE)
canc <- anova(cont_ANCOVA, es = "pes", MSE = FALSE) %>% print()

crc <- canc[2, ]
cont_stats <- sprintf("F(%.0f, %.0f) = %.2f, %s",
                      crc$`num Df`, crc$`den Df`,
                      round(crc$F, 2),
                      rround(crc$`Pr(>F)`, 3))
cat("Continuous ANCOVA:", cont_stats, "\n")
```

## 各站点单独分析

```{r by-site, echo = TRUE}
site_analysis <- function(site_name) {
  cat("\n=====", site_name, "=====\n")
  cat("Categorical ANOVA:\n")
  print(anova(
    aov_4(rt ~ recent_cold * face_type + (1 + face_type | user_id),
          data = filter(data_agg, site == site_name), factorize = FALSE),
    es = "pes", MSE = FALSE
  ))
  cat("Continuous ANOVA:\n")
  print(anova(
    aov_4(rt ~ recency.z * face_type + (1 + face_type | user_id),
          data = filter(data_agg, site == site_name), factorize = FALSE),
    es = "pes", MSE = FALSE
  ))
}

site_analysis("MI")
site_analysis("VU")
site_analysis("GL")
```

## 混合效应模型

```{r mixed-models, echo = TRUE}
data_all <- trials_inc %>%
  left_join(raters_inc, by = "user_id") %>%
  filter(!is.na(recent_cold)) %>%
  mutate(recent_cold.e = recode(recent_cold,
                                "not recent" = -0.5,
                                "recent" = 0.5),
         face_type.e = recode(face_type,
                              "disfigured" = -0.5,
                              "typical" = 0.5)
  )

# 分类变量模型，含站点/被试/刺激随机截距
lmer_cat <- lmer(rt ~ recent_cold.e * face_type.e +
                   (1 | site) +
                   (1 | user_id) +
                   (1 | stim_id),
                 data = data_all)
cat("Mixed Model — Categorical:\n")
summary(lmer_cat)

# 连续变量模型
lmer_cont <- lmer(rt ~ recency.z * face_type.e +
                   (1 | site) +
                   (1 | user_id) +
                   (1 | stim_id),
                 data = data_all)
cat("\nMixed Model — Continuous:\n")
summary(lmer_cont)
```

## HEXACO人格维度分析

```{r hexaco, echo = TRUE}
hexaco <- purrr::map_df(c("H", "E", "X", "A", "C", "O"), function(l) {
  var <- paste0("hexaco.", l)
  t.test(data_agg_wide[[var]] ~ data_agg_wide$recent_cold) %>%
    broom::tidy() %>%
    mutate(hexaco = l)
}) %>%
  select(hexaco, estimate1:parameter) %>%
  mutate(r = t2r(list(statistic = statistic, parameter = parameter))) %>%
  mutate_if(is.numeric, signif, 3) %>%
  mutate(statistic = -statistic,  # 翻转t检验顺序符号
         r = round(r, 2)) %>%
  rename(t = statistic,
         p = p.value,
         df = parameter,
         "not recent" = estimate1,
         "recent" = estimate2)

kable(hexaco,
      caption = "*Table X* Illness recency effects on the six HEXACO factors")
```

# Output

```{r save-output, include = FALSE}
# 保存分析结果和清洗后数据
library(writexl)
library(broom)

write_csv(data_agg_w, "D:/18240116syh/final_analysis_data.csv")
write_xlsx(data_agg_w, "D:/18240116syh/final_analysis_data.xlsx")
write_csv(trials_w, "D:/18240116syh/cleaned_trials.csv")
write_csv(raters_w, "D:/18240116syh/cleaned_questionnaire.csv")
write_csv(tidy(a2a), "D:/18240116syh/t_test_PVDpi.csv")
write_csv(tidy(a2b), "D:/18240116syh/t_test_PVDga.csv")
write_csv(tidy(a1a), "D:/18240116syh/anova_results.csv")
write_csv(tidy(a1a_cont), "D:/18240116syh/anova_continuous_results.csv")
write_csv(as.data.frame(mytost$TOST), "D:/18240116syh/tost_equivalence_result.csv")
write_csv(tidy(ft_dis), "D:/18240116syh/desc_ft_dis.csv")
write_csv(tidy(ft_norm), "D:/18240116syh/desc_ft_norm.csv")
write_csv(tidy(ir_rec), "D:/18240116syh/desc_ir_rec.csv")
write_csv(tidy(ir_not), "D:/18240116syh/desc_ir_not.csv")
save.image("D:/18240116syh/FULL_WORKSPACE.RData")
```

# References

::: {#refs custom-style="Bibliography"}
:::
